臺灣臺中地方法院刑事判決　　　　　　　　　　　　九十一年度易字第一三五號
　　公　訴　人　臺灣臺中地方法院檢察署檢察官
　　被　　　告　乙○○○
右列被告因賭博案件，經檢察官提起公訴 (九十一年度偵字第七二一九號)，本院判
決如左：
    主  文
乙○○○連續意圖營利，供給賭博場所，處有期徒刑月，如易科罰金，以佰元折
算壹日。扣案之抽頭金新台幣陸佰元、四色牌壹副及未拆封之四色牌柒包、放置抽頭
金之奶粉罐壹個，均沒收。
     事  實
一、乙○○○基於意圖營利之概括犯意，自民國（下同）九十一年（公訴人誤載為九
    十年）二月間某日起，連續提供台中縣豐原市○○路九十號之住處為賭博場所，
    並以其所有之四色牌為賭具，供前往其住處之友人賭博財物多次。賭博之方式，
    以俗稱「九支仔」之賭法賭博財物，賭法為發牌者發八支牌，其餘賭客每人發七
    支牌，兩支為一對，剩最後一支牌時，就聽胡，若有人胡牌，則每人均需付錢給
    該胡牌者，其中二色需付新台幣（下同）一百五十元、三色需付一百元、四色則
    不用付錢，且胡牌之後，發牌者換一副牌抽頭五十元，每次抽頭的錢均由賭客放
    置於乙○○○所有事先準備好之奶粉罐內，由乙○○○收取，以此方法抽頭圖利
    。嗣於九十一年四月七日晚上十時四十分許，適有賭客管碧雲、游鎮煌、丙○○
    、林足、蕭再滄、林祝、丁○○、戊○○、林文鏞、甲○○、王林悅桃等人在上
    址以四色牌賭博財物時，為警當場查獲，並扣得乙○○○所有之供賭博所用之四
    色牌一付及未拆封之四色牌七包、放置抽頭金之奶粉罐一個、抽頭金六百元。
二、案經台中縣警察局豐原分局報請台灣台中地方法院檢察署檢察官偵查起訴。
    理  由
一、訊據被告乙○○○固不諱言於右揭時、地提供場所及賭具予友人把玩四色牌等情
    ，然矢口否認有抽頭營利之犯行，辯稱：伊沒有抽頭，該六百元是拿來供友人吃
    喝所用的云云。惟查，被告右揭提供其住處及賭具抽頭營利賭博之犯罪事實，業
    據證人即賭客管碧雲、游鎮煌、林足、蕭再滄、林祝、林文鏞、王林悅桃、戊○○、丁○○、甲○○、丙○○等人（下稱管碧雲等十一人）於警訊時證述明確，
    且上開證人對其等之賭博之方式及被告如何抽頭等情，均能證述甚詳，並且互核
    相符，苟被告未有抽頭之情事，上開證人何以均能為相同之證述呢？可徵被告確
    有提供場所供人賭博而抽頭之事；雖證人戊○○、丁○○於本院審理時證稱：伊
    等放入抽頭金係供被告買飲料及麵包給伊等食用等語，惟另一證人甲○○證稱：
    伊等在被告家是自己要吃的話就會自己去拿，飲料及麵包均放在被告家裡等語（
    詳見本院九十一年六月十八日審判筆錄），可見飲料及麵包早已放置在被告處，
    再參以上開證人於警訊中均能證述該一次五十元係抽頭金，可徵證人戊○○、丁○○改稱該一次五十元之抽頭金，係供伊吃喝之用，係附合被告之詞，與事實不
    符，委無足採。此外，復有被告所有供賭博犯罪所用之四色牌一副、未拆封之四
    色牌七包、放置抽頭金之奶粉罐一個及抽頭金六百元扣案可資佐證。被告所辯顯
    係卸責之詞，不足採信，本件事證明確，被告犯行堪以認定。
二、核被告所為，係犯刑法第二百六十八條前段之意圖營利供給賭博場所罪。被告所
    為數行為，時間緊接，犯罪構成要件相同，顯係出於概括之犯意為之，為連續犯
    ，爰依刑法第五十六條之規定以一罪論，並加重其刑。爰審酌被告之犯罪動機、
    目的、手段、且扣得之抽頭金僅六百元乙情觀之，犯罪情節尚屬輕微，犯罪所得
    獲利不多，及犯罪後態度等一切情狀，量處如主文所示之刑，並諭知易科罰金之
    折算標準，以資懲儆。扣案之四色牌一付及未拆封之四色牌七包、放置抽頭金之
    奶粉罐一個，係被告所有供犯罪所用之物；抽頭金六百元係被告因賭博犯罪所得
    之物，應分別依刑法第三十八條第一項第二款、第三款之規定宣告沒收。至於扣
    案之一萬八千元，公訴人認係賭資乙節，惟查，上開證人於警訊中均證稱：該一
    萬八千元係被告所有之物，而於九十一年四月七日晚上十時四十分查獲時，上開
    賭客輸嬴金額約在數百元至一千元之間而已，賭資根本不可能達一萬八千元，況
    既為賭資必係在桌面上或在上開證人身上，何以上開證人均證稱該一萬八千元係
    被告所有呢？可徵被告辯稱該一萬八千元係其自己所有並非賭資，應堪採信，又
    該一萬八千元雖為被告所有之物，惟無從證明係供本件犯罪所用或因本件犯罪所
    得之物，依法自不得沒收，併此敘明。
據上論斷，應依刑事訴訟法第二百九十九條第一項前段，刑法第五十六條、第二百六
十八條前段、第四十一條第一項前段、第三十八條第一項第二款、第三款，罰金罰鍰
提高標準條例第一條前段、第二條，判決如主文。
中      華      民       國     九十一     年     七      月     二     日
                                    臺灣台中地方法院刑事第三庭
                                          法  官  吳  進  發
右正本證明與原本無異。
如不服本判決，應於判決送達後十日內向本院提出上訴狀，上訴於臺灣高等法院臺中
分院( 須附繕本 )。
                                          書記官
中      華      民       國     九十一     年     七      月     四     日
附錄論罪法條：
刑法第二百六十八條
意圖營利，供給賭博場所或聚眾賭博者，處三年以下有期徒刑，得併科三千元以下罰
金。（罰金部分已提高為十倍）。
